【裁判字號】    88,訴,752
【裁判日期】    890320
【裁判案由】    毒品危害防制條例
【裁判全文】
臺灣嘉義地方法院刑事判決                          八十八年度訴字第七五二號
    公  訴  人  臺灣嘉義地方法院檢察署檢察官
    被      告  庚○○
    選任辯護人  盧奇南
右列被告因毒品危害防制條例案件，經檢察官提起公訴（八十八年度偵字第七一○四
號），本院判決如左：
    主  文
庚○○連續販賣第二級毒品，累犯，處有期徒刑玖年。販賣第二級毒品所得新臺幣貳
萬捌仟元沒收之，如全部或一部不能沒收時，追徵其價額或以其財產抵償之。
    事  實
一、庚○○綽號「紅龜」，曾有違反麻醉藥品管理條例、竊盜、恐嚇等多項前科，最
    近一次於民國八十六年間，因藥事法案件，經本院判處有期徒刑四月確定，於八
    十七年一月二十九日執行完畢。詎其猶不知悔改，竟意圖營利基於販賣第二級毒
    品安非他命之概括犯意，先後於八十七年十一月中旬某日、同年十一月底某日及
    同年十二月初某日，由乙○○打電話至其曾任職服務之嘉義市○○○路○路局理
    髮服務部，與其約定交易之時間及地點，均在嘉義市○○○路、新榮路口某加油
    站旁，分別以每包新台幣（下同）八千元、一萬元、一萬元共計二萬八千元之價
    格，每次一包，連續三次販賣第二級毒品安非他命予戊○○及乙○○共同施用，
    嗣因戊○○涉嫌販賣第二級毒品安非他命與鄭靜忠經警追查毒品來源而循線查獲
    上情。
二、案經嘉義縣警察局竹崎分局報請臺灣嘉義地方法院檢察署檢察官偵查起訴。
    理  由
一、訊據被告庚○○矢口否認有何販賣第二級毒品安非他命之犯行，辯稱：係證人戊○○買毒品分給證人乙○○及鄭靜忠吃，遭警查獲而循線找不到綽號「紅蟳」之
    販毒者，因其綽號為「紅龜」，乃遭證人戊○○及乙○○二人陷害，其並未販賣
    安非他命與證人戊○○及乙○○，況證人戊○○在警訊時及偵查中均證稱安非他
    命係向綽號「紅蟳」者所購買，惟被告綽號為「紅龜」並非「紅蟳」，且證人戊○○及乙○○在警訊與偵查中之供述矛盾，彼等證詞並不可採；且其自八十七年
    四月間即已不在鐵路局理髮部服務，與證人等即未曾再謀面，如何於同年十一月
    至十二月間販賣安非他命與證人等；又證人戊○○於他案曾供稱贈送安非他命予
    鄭靜忠，則證人戊○○更無向其購買之必要及可能云云。惟查：
（一）右揭犯罪事實業據證人戊○○於警訊時及偵查中證述甚詳，核與證人乙○○於
      警訊時、偵查中及本院調查時所證述之情節相符，並經證人即嘉義縣警察局竹
      崎分局刑事小隊長丙○○於本院調查時證稱：「剛開始是由黃偵查員先查到戊○○綽號「阿安」賣安非他命給鄭靜忠，並有乙○○目睹，因追查安非他命來
      源，檢察官指示提庚○○去追查，實際情形及交易時間地點。制作的筆錄如警
      訊筆錄所示乙○○說確實是「紅龜」，並有經指認。戊○○說是「紅蟳」。乙○○說應該是戊○○記錯，是他介紹給戊○○認識的。筆錄是在其自由意志下
      陳述，並經交閱才簽名。一開始戊○○就承認。並不是因其他人講他才承認」
      等語明確（見本院八十九年一月二十一日訊問筆錄），此外復有指認口卡片一
      份附於警卷及指認相片二幀附於偵查卷足稽。
（二）證人乙○○於本院調查時證稱：「我們去他（指被告）那裡買：：：只記得在
      加油站旁，每次買八千元至一萬元不等：：：」、「我沒有陷害他」等語，並
      當庭指認被告確係該販賣毒品之人無訛（均見本院八十八年十二月二十九日訊
      問筆錄）；且其於警訊時被問及證人戊○○證稱被告綽號叫「紅蟳」，為何你
      說是「紅龜」時，答稱：「庚○○綽號確實叫紅龜，我認識二年多了，很熟，
      而且戊○○與庚○○認識也是我介紹的，可能是戊○○一時講錯了。」、「庚○○綽號確實是紅龜沒錯，也有販賣安非他命三次給戊○○。」等語（見警卷
      第七頁背面、第八頁）。又證人戊○○於警訊時指認被告之口卡片時證稱該口
      卡片之人為販賣安非他命之綽號「紅蟳」之男子，且證稱購買時有證人乙○○
      在場可作證等語（見警卷第六頁背面、第九頁）；另被告於偵查中經檢察官命
      法警當庭拍照，拍得全身及半身相片各一張（見偵查卷第三十二頁），而後檢
      察官再提示所拍得相片予證人戊○○指認，該相片中之人經證人戊○○指認確
      為販賣安非他命與渠等之人無誤（見偵查卷第三十九頁）；復參以證人戊○○
      與乙○○亦均證稱與被告無仇隙（見偵查卷第三十九頁背面），被告亦供稱與
      該二證人並無仇隙（見偵查卷第三十一頁）等情，堪認被告確係販賣安非他命
      與證人戊○○及乙○○之人，證人戊○○供稱庚○○綽號叫「紅蟳」確係口誤
      無疑；且證人戊○○、乙○○與被告素無仇隙，應無誣陷之理。是被告所辯係
      證人戊○○購買毒品分給證人乙○○及被害人鄭靜忠施用，因遭警查獲而循線
      找不到綽號「紅蟳」之販毒者，由於被告之綽號為「紅龜」，乃遭證人戊○○
      及乙○○二人陷害，其並未販賣安非他命云云，及證人戊○○、乙○○事後於
      本院調查及審理時證稱並非向被告購買安非他命等事後迴護之詞，均不足採。
（三）證人乙○○於本院調查時證稱：「我先打電話去他（指被告）服務的鐵路部門
      再約定地點，電話號碼不太記得了，有三個二，一九或九一。」、「他（指被
      告）雖然離職但仍住該處樓上。」等語，核與被告供稱電話號碼為00000
      00等情大致相符（均見本院八十八年十二月二十九日訊問筆錄）；復證稱其
      與證人戊○○確實曾經三次向被告購買安非他命，第一次是八千元，第二次是
      一萬元左右，第三次是一萬元等情屬實（見本院八十九年四月八日訊問筆錄）
      ；且任職於台灣鐵路局嘉義理髮部之證人甲○○於本院調查時證稱：「離職後
      （指被告）偶爾會回去，有在那裡使用過電話，也有住在店裡的樓上」等情明
      確（見本院八十九年一月十二日訊問筆錄），況被告確於前揭時地有販賣安非
      他命與證人戊○○、乙○○等之事實，業如前述，故尚難認被告於離職後即未
      販賣安非他命與證人戊○○及乙○○二人。是被告所辯其自八十七年四月間即
      已不在前揭鐵路局理髮部服務，與證人乙○○即未曾謀面，如何販賣安非他命
      云云，亦不足取。
（四）證人戊○○縱有轉讓第二級毒品與案外人鄭靜忠之事實，惟證人戊○○於警訊
      時被問及販賣與案外人鄭靜忠安非他命三次係從何而來？證稱：「也是向庚○○購買再轉售的。」等語（見警卷第五頁背面），況衡諸經驗法則，除非本身
      即是毒品製造者，否則擁有毒品者必係向他人購買所得，焉得以有能力轉讓毒
      品予他人即謂無向他人購買毒品之必要與可能。是被告所辯證人戊○○曾供稱
      贈送安非他命與案外人鄭靜忠，自無向其購買之必要及可能云云，亦不足採信
      。
（五）證人丁○○於本院調查時證稱：「：：：在運動場，戊○○向庚○○道歉說會
      牽連到紅龜：：：」等語，核與被告供稱道歉時之地點係在工廠等情不符（均
      見本院卷八十九年一月十二日訊問筆錄）；至證人己○○於本院調查時證稱：
      「在廁所聽到他們二人在談話，羅（指被告）向莊（指證人戊○○）問我跟你
      不認識，何以說我有賣過藥，莊說我是說紅蟳又不是說你，羅說你如不說我，
      何以會指認我的口卡。」云云，及證人辛○○於本院調查時亦證稱：「戊○○
      曾向我說，紅龜及紅蟳事。戊○○曾向我說，他不認識庚○○，如果他說老實
      話，會害到他的朋友」云云（均見本院八十九年一月二十一日訊問筆錄），惟
      經本院囑託台灣台南地方法院訊問證人戊○○結果，證人戊○○證稱未向被告
      道歉過等語（見台灣台南地方法院八十九年二月二十三日訊問筆錄），更參以
      前開事證，堪認證人丁○○、己○○、辛○○等上揭迴護被被告之證詞，委無
      足取，尚難據為有利被告之認定。故被告為證明證人戊○○曾向其道歉之事實
      而聲請傳訊之其餘證人，亦無再予傳訊之必要，附此敘明。
（六）查安非他命物悉價昂，為政府嚴予取締之物，茍被告買賣間無利可圖，則被告
      縱屬至愚，亦無干冒被移送法辦之危險，平白從事販賣之理，是其販入之價格
      必較其所出售之價格低廉，而從中賺取買賣之差價牟利，其有營利意圖甚明。
（七）綜上所述，被告所辯無非事後圖卸刑責之詞，自不足採，本件事證明確，被告
      犯行洵堪認定。
二、按安非他命為第二級毒品，毒品危害防制條例第二條第二項第二款定有明文；核
    被告所為，係犯毒品危害防制條例第四條第二項販賣第二級毒品罪。查被告持有
    毒品安非他命之低度行為，應為其販賣毒品安非他命之高度行為所吸收，不另論
    罪。被告先後三次販賣第二級毒品安非他命之行為，時間緊接，犯罪構成要件相
    同，顯係基於概括犯意為之，屬連續犯，應依刑法第五十六條規定，以一罪論，
    並加重其刑；惟販賣第二級毒品罪，其最高法定刑為無期徒刑，依刑法第六十五
    條規定，無期徒刑不得加重，爰就有期徒刑部分加重之。又查被告曾有違反麻醉
    藥品管理條例、竊盜、恐嚇等多項前科，最近一次於八十六年間，因藥事法案件
    ，經本院判處有期徒刑四月確定，於八十七年一月二十九日執行完畢，此有台灣
    高等法院被告全國前案記錄表及臺灣嘉義地方法院檢察署刑案資料查註記錄表各
    一份在卷可憑，其於五年之內，再犯本案有期徒刑以上之罪，係屬累犯，應依刑
    法第四十七條之規定加重其刑，並遞加之。爰審酌被告犯罪之動機、目的、手段
    、販賣次數、危害社會甚鉅及犯後猶飾詞否認犯行之態度等一切情狀，量處如主
    文所示之刑，以資懲儆。又被告販賣第二級毒品安非他命所得新台幣二萬八千元
    ，為其犯毒品危害防制條例第四條第二項之罪所得財物，應依同條例第十九條第
    一項宣告沒收，如全部或一部不能沒收時，追徵其價額或以其財產抵償之。
三、據上論斷，應依刑事訴訟法第二百九十九條第一項前段、毒品危害防制條例第四
    條第二項、第十九條第一項、刑法第十一條前段、第五十六條、第四十七條，判
    決如主文。
本案經檢察官廖家陽到庭執行職務。
中      華      民      國    八十九    年      四      月     十一     日
                                臺灣嘉義地方法院刑事第一庭
                                    法  官    陳    卿    和
右正本證明與原本無異。
如不服本判決，應於判決送達後十日內，向本院提出上訴狀。
中      華      民      國    八十九    年      四      月     十一     日
                                    書記官    何    杉    禧
附錄法條：
毒品危害防制條例第四條第二項：製造、運輸、販賣第二級毒品者，處無期徒刑或七
                              年以上有期徒刑，得併科新臺幣七百萬元以下罰金


司法院資訊處製作；財團法人民間司法改革基金會備份。
